Jan Jaap Meijer

Curriculum Vitae



Een flexibele en gemotiveerde onderzoeker zoekende naar een positie gerelateerd aan de fysisische oceanografie, die gebruik maakt van zijn communicatieve en rekenkundige vaardigheden opgedaan tijdens zijn studie alsmede werkervaring in (buitenlandse) bedrijven en onderzoeksinstituten. Tijdens mijn studies combineerde ik studeren met stages, bijbanen, reizen en andere verbintenissen, wat laat zien dat ik gedreven, georganiseerd en in staat ben om samen te werken met anderen. Ik heb een duidelijke, open blik met een praktisch aanpak voor het oplossen van problemen die gedreven wordt door innovatie op sociaal en milieu vlak ten behoeve van duurzaamheid. Samengevat zou ik mijzelf beschrijven als een enthousiast, hardwerkend, leergierig en betrouwbaar persoon met een passie voor golven en zeeën.

Persoonlijke gegevens

Geboortedatum 3 maart 1986 Geboorteplaats Winterswijk Nationaliteit Nederlands

Opleidingen

2011 – 2014 Master of Science in Natuurkunde en Meteorologie & Fysische Oceanografie, Universiteit Utrecht.

Keuzevakken: Geophysical Fluid Dynamics, Ocean Waves, Physics of Coastal Systems en Ice and Climate

2012 Gaststudent bij de afdeling Fysische Oceanografie, Koninklijk Nederlands Instituut voor Onderzoek der Zee (NIOZ), Texel.

Keuzevak: multidisciplinaire oceanografische cursus (Zeegaand onderzoek)

Project: Analyseren en interpreteren van observaties, "Temperature profiles along the Southern Boundary of the North Sea - measurements by seals".

2012 **Gaststudent bij de afdeling Coastal Engineering**, TECHNISCHE UNIVERSITEIT DELFT.

Keuzevakken: Coastal Dynamics, Coastal Zone Management en Waterpower Engineering

2011 **Zomerschool in Physics of the Climate System**, Universiteit Utrecht.

2004 – 2011 Bachelor of Engineering in Luchtvaarttechnologie, Inholland Delft.

Minor: Lichtgewicht construeren

Master Thesis

Titel Modelling the formation of coral cays on platform reefs.

Begeleiders Prof. dr. H.E. de Swart, dr. M. van der Vegt and dr. ir. A. van Dongeren

Beschrijving Een model studie om te onderzoeken wat de invloed is van golfdissipatie, golfgegenereerde stromingen en sediment transport op de formatie en positie van koraaleilanden op platformriffen.

Experience

Onderzoekservaring

2015 – 2016 Research Associate, STOCKHOLM ENVIRONMENT INSTITUTE (SEI), Stockholm, Zweden, http://www.sei-international.org.

Een casusstudie waarin een set benodigdheden voor het bepalen van kustrisico's tijdens extreme storm gebeurtenissen, ontwikkeld in het RISC-KIT project, toegepast zijn

2013 – 2014 Afstudeerder op de afdeling Sediment transport and Morphologie, Deltares, Delft, http://www.deltares.nl.

langs de kust van de gemeente van Kristianstad in Zweden.

Onderzoeksstudie naar de formatie van koraaleilanden op platform riffen.

Zeevaartervaring

2015 **Onderzoeker**, NIOZ - RV PELAGIA, Rainbow hydrothermisch veld op de Mid-Atlantische Rug nabij de Azoren, 6 - 14 April 2015.

Assisteren in het terugkrijgen diepzee verankeringen (moorings), bedienen van de CTD Rosette tijdens "yo-yo" en "tow-yow" metingen en een eerste poging in het analyseren van de mooring data sets.

2008 - heden **Deksman**, REDERIJ HALFLAND, Rotterdam, http://www.halfland.nl. Assisteren van de stuurman en kapitein op twee- en driemaster zeilschepen.

Onderwijservaring

2015 - heden (Assistent) Docent Wiskunde en Natuurkunde, INWIJS, Leiden, http://www.inwijs.nl/.

Les geven in Wiskunde en Natuurkunde aan bovenbouw leerlingen van het VMBO, HAVO en VWO

Technische ervaring

2011 Afstudeerder op de afdeling Research & Development, CTC GMBH dochteronderneming van AIRBUS DEUTSCHLAND GMBH, Stade, Duitsland, http://www.ctc-gmbh.com.

Onderzoek en ontwikkelen van processen voor het "Out of Autoclave" nabewerken van de Airbus A350-1000 Romp, voornamelijk gemaakt van koolstofvezelversterkte kunststoffen.

- 2003 2011 **Buitendienst monteur**, NAWI BV, Borculo, http://www.nawi.nl. Monteren en assembleren van stalen installaties in de voedingindustrie.
 - 2010 **Optimisation Engineer**, SPEARS & STIJNMAN, Den Haag. Analyseren en optimaliseren van mobiele telecom netwerken.
- 2007 2008 Stagiair op de afdeling design/ stress en project management, FACC AG, Ried im Innkreis, Oostenrijk, http://www.facc.at.

 Ontwerpen en analyseren van composieten componenten voor civiele vliegtuigen. Voornamelijk werkend aan het Boeing 787 Spoiler project.
 - 2006 Monteur, HET KLASSIEKER CENTRUM, Delft, http://www.klassiekercentrum.nl.

Repareren/ restaureren van klassieke auto's.

Conferentie presentaties

2016 From storm hazards at the coast, to impacts on the hinterland - RISC-KIT project, Climate Change Adaptation in the Coastal Zone conferentie georganiseerd door de FÖRENINGEN VATTEN (Zweedse Organisatie voor Water) in samenwerking met de Lund Universiteit en de World Maritime UNIVERSITY, Malmö, Zweden.

Talen

Nederlands moedertaal

Engels vloeiend in spraak en geschrift

Duits vloeiend in spraak en redelijk in geschrift

Frans basis in spraak en geschrift

Portugees basis in spraak

Spaans basis in spraak

Vaardigheden

Communicatie

Lezen Bekwaam in het lezen van technische handleidingen en wetenschappelijke

Schrijven Bekwaam in het schrijven van technische en wetenschappelijke verslagen

Presenteren Zelfverzekerd in spreken in het openbaar en werkvloer discussies

Information technology

Besturingssystemen Windows, Mac OSX, Linux Mint

Python, Fortran, HTML Programmeer talen

Rapporteer software Microsof Office suite, LaTeX

Engineering design en CATIA, Patran/ Nastran, Matlab/ Simulink

data analyse paketten

Modelleer software XBeach, Delft3D, LISFLOOD

Geografisch **QGIS**

informatiesysteem

Certificates

Vervaldatum: Vaarbewijs 2 Rivieren, kanalen en meren (incl. de Eems Dollard, de Waddenzee,

3 maart 2056 het IJsselmeer, Markermeer, IJmeer en Ooster-/ Westerschelde)

26 maart 2020 Survival at Sea certificaat

3 maart 2017 Medische keuring zeevaart wereldwijd

Others

Motor- en autorijbewijs A and B

Andere interesses

 Surfen Motorijden

Zeilen o Restaureren van een klassieke En-

gelse sportauto

o Reizen (Zuid-Amerika (2014), Panama, Costa Rica, Brazilië, Indonesië, Fuerteventura en Europa)

Referenties

Dr. K. Barquet

Research Fellow

Stockholm Environment Institute

sei-international.org ☐ +46 (0)70 388 5690

Dr. ir. A. van Dongeren

Specialist in nearshore wave dynamics

and morphology

Deltares

karina.barquet@ ☑ ap.vandongeren@deltares.nl

1 +31 (0)6 147 02 455